【裁判字號】    99,抗,575
【裁判日期】    990531
【裁判案由】    聲請定其應執行刑
【裁判全文】
臺灣高等法院刑事裁定                   99年度抗字第575號
抗  告  人
即  被  告  甲○○
上列抗告人因檢察官聲請定其應執行刑案件，不服臺灣臺北地方
法院中華民國99年4月22日所為定其應執行刑裁定（99年度聲字
第906號），提起抗告，本院裁定如下：
    主  文
抗告駁回。
    理  由
一、抗告意旨略以：原裁定所定執行刑僅酌減4月，復未說明之
    內、外部界限為何，已有未洽。又抗告人即被告甲○○另因
    毒品案件，經法院判處拘役50日，原法院未就該拘役部分，
    併依刑法51條第10款規定，合併宣告不執行拘役，亦有疏漏
    ，為此，爰依法提起抗告云云。
二、按裁判確定前犯數罪者，併合處罰之，數罪併罰有二裁判以
    上者，應依刑法第51條之規定定其應執行之刑，刑法第50條
    、第53條分別定有明文。而依刑法第51條第5款規定，宣告
    多數有期徒刑者，應於各刑中之最長期以上，各刑合併之刑
    期以下，定其應執行之刑期，但不得逾法定之30年（修正前
    舊法為20年）最高限制，此即外部性界限。又除外部性界限
    外，法院對於自由裁量權之行使，仍應受比例原則、公平正
    義原則之規範，謹守法律秩序之理念，體察法律之規範目的
    ，使其結果實質正當，合於裁量之內部性界限，俾與立法本
    旨相契合。法院為裁判時，二者均不得有所踰越（最高法院
    96年度台上字第7583號判決、97年度台上字第2017號判決意
    旨參照）。
三、經查：
  (一)被告所犯附表所示2罪，分別經臺灣臺北地方法院宣告有期
    徒刑3年2月、1年6月確定，經檢察官聲請定應執行刑。揆諸
    前揭說明，法院應於各刑中之最長期以上（即3年2月以上）
    ，各刑合併之刑期以下（即4年8月以下），定其應執行之刑
    期。從而，原裁定參酌被告所犯2罪，定其2罪之應執行刑為
    有期徒刑4年4月，自難認原法院就本件裁量權之行使，有何
    違法或不當之處。被告主張僅減4月似嫌過少云云，顯非可
    採。
  (二)被告另主張尚有毒品案件，業經臺灣臺北地方法院以98年簡
    字第4368號判處拘役50日，該部分亦應合併定執行刑云云，
    然此部分未據檢察官向有管轄權之臺灣臺北地方法院提出聲
    請，自非原裁定所得審究之範圍，被告此部分所陳，容有誤
    會。
  (三)綜上，因認本件抗告為無理由，應予駁回。
據上論斷，應依刑事訴訟法第412條，裁定如主文。
中    華    民    國    99    年    5     月    31    日
                  刑事第二庭審判長法  官  洪光燦
                                  法  官  李麗玲
                                  法  官  林恆吉
以上正本證明與原本無異。
如不服本裁定，應於收受送達後5日內向本院提出抗告狀。
                                  書記官  陳盈璇
中    華    民    國    99    年    5     月    31    日

司法院資訊處製作；財團法人民間司法改革基金會備份。
